bg-BG: Среда на използване на щипката за ноти: На закрито; Маршируващ оркестър; Оркестров пулт; На открито; За упражнения/домашна употреба; Универсална; При ветровито време; Друго
sv: Notklämmans användningsmiljö: Inomhus; Musikkår; Orkesterställ; Utomhus; Övning/hemma; Universal; Blåsiga förhållanden; Övrigt
da: Brugsmiljø for nodeklemme: Indendørs; Marchorkester; Orkesterpult; Udendørs; Øvning/hjemme; Universel; Blæsende forhold; Andet
it: Ambiente di utilizzo del fermapagine per spartiti: Al chiuso; Banda musicale; Leggio da orchestra; All’aperto; Esercitazione/Casa; Universale; Condizioni ventose; Altro
hr-HR: Okruženje za korištenje isječka notnog zapisa: U zatvorenom; Puhački orkestar; Orkestralni stalak; Na otvorenom; Vježbanje / kod kuće; Univerzalno; Vjetroviti uvjeti; Drugo
pl: Środowisko użytkowania klipsa do nut: Wewnątrz; Orkiestra marszowa; Pulpit orkiestrowy; Na zewnątrz; Ćwiczenia/dom; Uniwersalne; Wietrzne warunki; Inne
nl: Bladmuziekklem gebruiksomgeving: Binnen; Fanfare/Marchingband; Orkestlessenaar; Buiten; Oefenen/thuis; Universeel; Winderige omstandigheden; Overig
pt-BR: Clipe para partitura ambiente de uso: Ambiente interno; Banda marcial; Suporte orquestral; Ao ar livre; Prática/casa; Universal; Condições de vento; Outro
en: Sheet music clip use environment: Indoor; Marching band; Orchestral stand; Outdoor; Practice/home; Universal; Windy conditions; Other
cs: Prostředí pro použití klipu s notovým zápisem: V interiéru; Pochodový orchestr; Orchestrální pult; V exteriéru; Cvičení/doma; Univerzální; Větrné podmínky; Jiné
vi: Môi trường sử dụng kẹp bản nhạc: Trong nhà; Ban nhạc diễu hành; Giá để bản nhạc giao hưởng; Ngoài trời; Luyện tập/Tại nhà; Đa năng; Điều kiện có gió; Khác
de: Einsatzumgebung der Notenblattklemme: Innenbereich; Marching Band; Orchesterpult; Außenbereich; Übung/Zuhause; Universal; Windige Bedingungen; Sonstige
sl-SI: Okolje uporabe sponke za note: V zaprtih prostorih; Koračni orkester; Orkestrsko stojalo; Na prostem; Vaja/doma; Univerzalno; Vetrne razmere; Drugo
nb: Bruksmiljø for noteklype: Innendørs; Korps; Orkesterstativ; Utendørs; Øving/hjemme; Universell; Vindfulle forhold; Annet
el: Περιβάλλον χρήσης κλιπ για παρτιτούρες: Εσωτερικού χώρου; Φιλαρμονική; Αναλόγιο ορχήστρας; Εξωτερικού χώρου; Εξάσκηση/σπίτι; Γενικής χρήσης; Συνθήκες αέρα; Άλλο
zh-TW: 樂譜夾使用環境: 室內; 行進樂隊; 管弦樂譜架; 室外; 練習/家庭; 通用; 多風環境; 其他
lt-LT: Natų spaustuko naudojimo aplinka: Viduje; Žygiuojantis orkestras; Orkestro stovas; Lauke; Repeticijoms / namuose; Universalu; Vėjuotomis sąlygomis; Kita
ru: Среда использования зажима для нот: В помещении; Маршевый оркестр; Оркестровый пюпитр; На улице; Репетиция/дом; Универсальное; Ветреная погода; Другое
tr: Nota klipsi kullanım ortamı: İç mekan; Bando; Orkestra sehpası; Dış mekan; Pratik/ev; Evrensel; Rüzgarlı koşullar; Diğer
th: สภาพแวดล้อมการใช้งานคลิปโน้ตเพลง: ในร่ม; วงโยธวาทิต; ขาตั้งวงออร์เคสตรา; กลางแจ้ง; ฝึกซ้อม/ในบ้าน; อเนกประสงค์; สภาพลมแรง; อื่นๆ
hu: Kottacsipesz használati környezete: Beltéri; Menetrendekar; Zenekari állvány; Kültéri; Gyakorlás/otthoni; Univerzális; Szeles időjárás; Egyéb
ro-RO: Mediul de utilizare al clemei pentru partituri: Interior; Fanfară; Pupitru de orchestră; Exterior; Exerciții/acasă; Universal; Condiții de vânt; Altele
fi: Nuottipidikkeen käyttöympäristö: Sisäkäyttö; Marssiorkesteri; Orkesteriteline; Ulkokäyttö; Harjoittelu/koti; Yleiskäyttö; Tuuliset olosuhteet; Muu
zh-CN: 乐谱夹适用环境: 室内; 行进乐队; 乐团谱架; 室外; 练习/家庭; 通用; 有风环境; 其他
es: Entorno de uso de ganchos para partituras musicales: Interiores; Banda de música; Atril de orquesta; Exteriores; Práctica/hogar; Universal; Condiciones de viento; Otro
sk-SK: Prostredie použitia klipu na noty: Interiér; Pochodový orchester; Orchestrálny stojan; Exteriér; Cvičenie/na doma; Univerzálne; Veterné podmienky; Iné
ja: 楽譜クリップの使用環境: 屋内; マーチングバンド; オーケストラスタンド; 屋外; 練習/自宅用; ユニバーサル; 強風時; その他
fr: Cadre d’utilisation de la pince à partition: Intérieur; Fanfare; Pupitre d’orchestre; Extérieur; Pratique/maison; Universel; Conditions venteuses; Autre
ko: 악보 클립 사용 환경: 실내; 마칭 밴드; 오케스트라 스탠드; 야외; 연습/가정; 범용; 바람 부는 환경; 기타
pt-PT: Ambiente de utilização do grampo para partituras: Interior; Banda marcial; Estante de orquestra; Exterior; Estudo/casa; Universal; Condições de vento; Outro